臺灣士林地方法院刑事判決
111年度金訴字第157號
                                    111年度金訴字第158號
公  訴  人  臺灣士林地方檢察署檢察官
被      告  林懷祥

                    籍設新北市○○區○○○路0段000號（即新北○○○○○○○○）

上列被告因詐欺等案件，經檢察官提起公訴（110年度偵字第192
49、19352、19764、22716號、111年度偵字第2231、2260、3683
號）及追加起訴（111年度偵字第1482號），本院判決如下：
    主    文
林懷祥犯三人以上共同詐欺取財罪，處有期徒刑壹年參月；又犯
三人以上共同詐欺取財罪，處有期徒刑壹年肆月。
    事    實
一、林懷祥於民國110年5月間某日在臉書看見「888娛樂城」之
    求職廣告，即與真實姓名年籍均不詳，自稱「老李」（下簡
    稱：「老李」）之人聯繫後，其知悉工作內容僅係提供帳戶
    、提領帳戶內之款項後再交款予指定之人，即可獲取每月約
    新臺幣（下同）3萬元之報酬，上開工作內容極為簡單，卻
    能領取與工作顯不相當之報酬，依其智識程度及社會生活經
    驗，應可預見該工作內容與詐欺等不法犯行有關，且「老李
    」屬詐欺集團成員，倘依指示從事所述之工作，除將成為遂
    行詐欺犯罪之一環，使他人致生財產損害外，且得以隱匿或
    掩飾不法所得之去向，詎林懷祥因貪圖上開報酬，與「老李
    」及其所屬詐欺集團意圖為自己不法之所有，基於三人以上
    共同詐欺取財及一般洗錢之犯意聯絡，先由林懷祥於110年7
    月28日某時許，在不詳地點，將其所有之華南商業銀行（下
    簡稱：華南銀行）帳號000-0000XXXX2593號帳戶（下簡稱：
    華南銀行帳戶）及淡水第一信用合作社帳號000-00000XXXX8
    210號帳戶（下簡稱；淡水一信帳戶，此帳戶與本案被害人
    無直接關係）提供予詐欺集團作為詐騙被害人匯款之用，而
    詐騙集團取得上開帳戶資料後，即於附表所示之時間詐騙易
    恩隆、施勇志，致其2人分別陷於錯誤而匯款至上開華南銀
    行帳戶後，林懷祥即依「老李」或詐欺集團某成員之指示提
    領上開款項後，交予「老李」或詐欺集團某成員指定之人，
    或由詐欺集團某成員持上開帳戶提款卡（含密碼）前往提領
    或以轉帳方式將款項提領或轉出（詐欺手法、匯入時間與金
    額、提領時間、提領金額均如附表所示），致生金流之斷點
    ，而無從追查該等犯罪所得之去向（起訴書所載犯罪事實一
    陳霂芸部分，由本院另行處理）。
二、案經易恩隆訴由桃園市政府警察局中壢分局；施勇志訴由臺
    南市政府警察局麻豆分局報請臺灣士林地方檢察署檢察官偵
    查起訴及追加起訴。　　
　　理    由
一、按被告以外之人於審判外之言詞或書面陳述，除法律有規定
    者外，不得作為證據；又被告以外之人於審判外之陳述，雖
    不符合刑事訴訟法第159條之1至第159條之4之規定，而經當
    事人於審判程序同意作為證據，法院審酌該言詞陳述或書面
    陳述作成時之情況，認為適當者，亦得為證據，而當事人、
    代理人或辯護人於法院調查證據時，知有上開不得為證據之
    情形，而未於言詞辯論終結前聲明異議者，視為有前項之同
    意，刑事訴訟法第159條第1項及第159條之5分別定有明文。
    本判決後述所引之各項證據，其屬傳聞證據之部分，檢察官
    、被告林懷祥於本院準備程序時均表示無意見（本院金訴15
    7卷第107、108頁），且渠等於言詞辯論終結前，對於該等
    證據之證據能力均未再爭執，本院審酌該等證據資料製作時
    之情況，尚無違法不當或證明力明顯過低之瑕疵，與本案待
    證事實復俱有關聯性，認以之作為本案證據應屬適當，揆諸
    前開規定，該等證據具有證據能力。至其餘本案認定犯罪事
    實之非供述證據，均與本案事實具有關聯性，並無事證足認
    有違背法定程序或經偽造、變造等情事，且經本院依法踐行
    調查程序，檢察官、被告對於上開證據之證據能力均未爭執
    ，依刑事訴訟法第158條之4之反面解釋，亦均有證據能力。
二、訊據被告上情，對於附表編號1、2所示告訴人易隆恩、施勇
    志遭詐欺集團詐騙而匯款至其所有之華南銀行帳戶，而其有
    提領告訴人2人匯入之款項，並將上開款項交付「老李」指
    定之人等情予以肯認，惟矢口否認涉有何3人以上共犯詐欺
    取財、一般洗錢犯行，辯稱：當時是在臉書看到888娛樂城
    應徵工作，「老李」一開始是說叫我介紹客人進去賭博，我
    可抽成10%，並要我傳真帳戶資料給他，但我沒有把帳戶存
    摺、提款卡（含密碼）交給他們，之後他們跟我說不小心把
    我的帳戶資料給客人，客人把錢匯入我的帳戶內，要我把錢
    領出來，第1次領完錢我就把存摺、提款卡（含密碼）交給
    他們，每次領錢時他們會來載我，到銀行再把存摺、提款卡
    給我，領完錢再收回去，我以為我領的錢是博弈的錢，我不
    知道跟詐欺有關，我沒有詐欺、洗錢之犯意等語。經查：
　㈠被告於110年7月28日某時許將其所有之華南銀行及淡水一信
    帳戶提供予「老李」，而詐欺集團分別於附表所載時間對告
    訴人易恩隆、施勇志施以詐術，致其2人因此陷於錯誤，分
    別匯款至華南銀行帳戶，林懷祥即依指示於附表所載時間提
    領告訴人2人匯入之款項，並將款項交給「老李」或其他人
    指定之人等情，有卷存華南銀行110年9月16日營清字第1100
    029831號函檢附華南銀行帳戶客戶基本資料、交易明細、開
    戶申請書（偵22716卷第105至109頁）可佐，且有下列證據
    可佐：
　⑴附表編號1部分，核與證人即告訴人易恩隆於警詢時之證述內
    容（偵22716卷第43至47頁）相符，並有易恩隆提出MetaTra
    der4之App擷圖、與詐欺集團成員「小蚊子林若瑜」、「ACS
    FX-客服」之LINE對話紀錄擷圖（同上偵卷第72至89頁）、
    郵政匯款申請書（同上偵卷第70頁）、臺北市政府警察局中
    山分局大直派出所之內政部警政署反詐騙諮詢專線紀錄表、
    受理各類案件紀錄表、受（處）理案件證明單、受理詐騙帳
    戶通報警示簡便格式表、金融機構聯防機制通報單（同上偵
    卷第51至55、59、65頁）在卷可參。
　⑵附表編號2部分，亦與證人即告訴人施勇志於警詢時之證述內
    容（偵1482卷第17至20頁）相符，並有卷附網路銀行交易成
    功訊息擷圖（同上偵卷第28頁下方擷圖、第29頁上方擷圖）
    、華南銀行北投分行110年12月22日華北投存字第110000005
    3號函檢附110年7月30日華南銀行取款憑條、被告臨櫃提領
    畫面（同上偵卷第189至197頁）、內政部警政署反詐騙諮詢
    專線紀錄表、新北市政府警察局新莊分局昌平派出所受理詐
    騙帳戶通報警示簡便格式表、金融機構聯防機制通報單（同
    上偵卷第39、40、73、75頁）可參。
　⑶上開客觀事實亦為被告所不爭執，自堪認定。　
　㈡被告雖以前詞辯稱，但經由下列證據仍足以證明其有三人以
    上共同詐欺取財及一般洗錢之不確定故意：
　⑴按行為人對於構成犯罪之事實，明知並有意使其發生者，為
    故意。行為人對於構成犯罪之事實，預見其發生而其發生並
    不違背其本意者，以故意論，刑法第13條定有明文。是故意
    之成立，不以對於構成犯罪之事實，明知並有意使其發生為
    必要，僅需對於構成犯罪之事實、結果，預見其發生，而其
    發生並不違背其本意即為已足。亦即倘行為人認識或預見其
    行為會導致某構成要件實現（結果發生），縱其並非積極欲
    求該構成要件實現（結果發生），惟為達到某種目的而仍容
    任該結果發生，亦屬法律意義上之容任或接受結果發生之「
    間接故意」，此即前揭法條所稱之「以故意論」。而共同正
    犯之意思聯絡，不以彼此間犯罪故意之態樣相同為必要，蓋
    刑法第13條第1 項雖屬確定故意（直接故意），同條第2 項
    則屬不確定故意（間接故意），惟不論「明知」或「預見」
    ，僅係認識程度之差別，不確定故意於構成犯罪事實之認識
    無缺，與確定故意並無不同，進而基此認識「使其發生」或
    「容任其發生（不違背其本意）」。
　⑵又金融帳戶為個人之理財工具，而政府開放金融業申請設立
    後，金融機構大量增加，一般民眾皆可以存入最低開戶金額
    之方式自由申請開設金融帳戶，並無任何特殊之限制，因此
    一般人申請存款帳戶極為容易而便利，且得同時在不同金融
    機構申請多數存款帳戶使用，並無使用他人帳戶之必要，此
    為一般日常生活所熟知之常識，故除非有特殊或違法之目的
    ，並藉此躲避警方追緝，一般正常使用之存款帳戶，並無向
    他人借用、承租或購買帳戶存簿及提款卡之必要。再者，金
    融帳戶係個人資金流通之交易工具，事關帳戶申請人個人之
    財產權益，進出款項亦將影響其個人社會信用評價；而金融
    帳戶與提款卡、密碼結合，尤具專有性，若落入不明人士，
    更極易被利用為取贓之犯罪工具，是以金融帳戶具有強烈之
    屬人性及隱私性，應以本人使用為原則，衡諸常理，若非與
    本人有密切關係或特殊信賴關係，實無任意供他人使用之理
    ，縱有交付個人帳戶供他人使用之特殊情形，亦必會先行瞭
    解他人使用帳戶之目的始行提供，並儘速要求返還。邇來詐
    欺集團經常利用大量取得之他人存款帳戶，以隱匿其財產犯
    罪之不法行徑，規避執法人員之查緝，並掩飾、確保因自己
    犯罪所得之財物，類此在社會上層出不窮之案件，亦經政府
    、新聞媒體及坊間書報雜誌多次報導及再三披露而為眾所周
    知之情事，是以避免此等專屬性甚高之物品被不明人士利用
    為犯罪工具，此乃一般生活所應有之認識。查被告於本院時
    自承之前在工地工作（本院金訴157卷第155頁），且其行為
    時已滿40歲，顯見被告有一般智識能力，且有相當社會經驗
    ，對於上情實無不知之理。
　⑶再一般工作應徵多係在公司行號或工作地點進行，應徵者對
    於公司所在、名稱、工作內容、進行面試之人等事項均有一
    定之認識，雇主則經由會談過程，對應徵者之人品、談吐、
    態度、應對能力等進行判斷，衡情應無僅憑短暫會晤、不待
    相互瞭解，即率爾決定錄取之理。而被告於本院審理時自陳
    對於其所應徵線上博弈公司之營業地址、聯絡電話為何均毫
    無所悉，僅透過LINE與「老李」聯繫，也不知其確實姓名、
    年籍等資料，連交付提領款項之地點亦非在公司（本院金訴
    157卷第152、153頁），被告對於其雇主、面試者之身分、
    營業據點、未來工作與上班之各項細節等均無認識，單憑與
    「老李」透過網路聯繫，即將其上開具私密性、專屬性之華
    南銀行與淡水一信帳戶資料交付予毫不相識之人，容任該不
    明人士使用前揭帳戶，已與一般正常之應徵程序迥異。況博
    弈事業無論在國內外均係特許行業，我國除依公益彩券發行
    條例、運動彩券發行條例所允許之公益彩券、運動彩券外，
    別無任何合法之博弈產業，此屬一般常識，被告提供之本案
    帳戶將用於收取線上博奕賭金使用，則被告顯然一開始即知
    悉其帳戶將供作犯罪使用。
　⑷本案根據被告自陳之工作內容，即提供個人金融帳戶資料交
    付「老李」使用，再依「老李」或其他人之指示提款交付指
    定之人，被告此舉即可獲得每月約3萬元之報酬，核與一般
    詐欺集團車手工作並無二致，而被告於本案發生時已40歲，
    曾在工地打工，業如前所述，顯見被告並非毫無社會、工作
    經驗，其辨別事理之能力應與常人無異，就上情即無不知之
    理。再者，被告與「老李」並不認識，僅是提供華南銀行及
    淡水一信帳戶及提領款項，即可月領3萬元之報酬，上開工
    作內容比其在工地打工還輕鬆，被告明知其上開工作內容付
    出之勞力代價甚微，所獲取之收益與一般工作薪資相較，顯
    不成比例，被告主觀上應得預見提供上開帳戶等資料予不認
    識之人轉入來路不明之款項，並將之領出，旋轉交給不認識
    之人等行為可能係為詐欺集團為遂行詐欺犯行分工之一環，
    意在規避查緝，並藉此製造金流之斷點，以掩飾或隱匿詐欺
    被害人之犯罪所得，當屬不法行為，卻僅因「老李」以高報
    酬之對價誘之，被告旋置犯罪風險於不顧，而願聽從來路不
    明未曾謀面「老李」或其他人之指示，從事上述行為，依上
    開情節以觀，被告為上開行為時，確實有容任其行為將導致
    詐欺取財及掩飾或隱匿詐欺犯罪所得之洗錢犯罪發生之本意
    至明。　
　⑸被告雖辯稱其係應徵線上博弈，介紹客人賭博後可抽成等詞
    ，然被告於本院審理時亦自陳其當時之對話因更換手機而不
    見（本院金訴157卷第152頁），則被告上開所辯是否為真，
    要非無疑，尚無從為被告有利之認定。況縱認被告上開所述
    可信，則被告只要提供1個帳戶供博弈公司匯款其介紹客人
    所獲取之報酬即可，又為何要1次提供華南銀行帳戶與淡水
    一信帳戶，益徵被告上開辯解應非真實。
　⑹詐欺集團成員為獲取他人金融帳戶，所運用之說詞、手段不
    一，即便直接出價向他人購買金融帳戶資料使用，衡情通常
    亦不會對提供金融帳戶之人承認將利用該金融帳戶資料作為
    詐騙他人之工具，否則提供帳戶之人明知他人要以自己身分
    資料從事詐騙他人不法行為，自己極可能遭受刑事訴追處罰
    ，豈有為眼前小利而交付金融帳戶之理，是以無論不法詐欺
    人士直接價購或藉工作、辦理貸款等名目吸引他人提供金融
    帳戶，差別僅在於係提供現實之對價或將來之利益吸引他人
    交付金融帳戶，惟該等行為係以預擬之不實說詞，利用他人
    僥倖心理巧取帳戶資料之本質並無不同，是以金融帳戶提供
    者是否涉及詐欺取財、洗錢等罪行，應以其主觀上是否預見
    該金融帳戶資料有被作為詐欺使用，而仍輕率交付他人，就
    個案具體情節為斷，而非謂只要認定詐欺集團成員是以工作
    、貸款等其他名目騙取金融帳戶，該提供金融帳戶之人即當
    然不成立犯罪。而本案詐欺集團僅取得被告所有之華南銀行
    及淡水一信帳戶資料，何以能確保其在詐騙易恩隆、施勇志
    2人匯款後，被告能不以其他方式中途攔截贓款？詐欺集團
    既知利用他人之帳戶掩飾犯罪所得，應非愚昧之人，當知社
    會上一般人如帳戶內突然存入大筆款項，而可能萌生貪念保
    有該筆款項，在此情形下，其等如仍以該帳戶作為犯罪工具
    ，在上開被害人2人將款項匯入帳戶後，極有可能因帳戶所
    有人停止所有之轉帳動作（或直接報警處理）而無法順利取
    得詐騙之款項，則其等大費周章從事犯罪之行為，卻只能平
    白無故替原帳戶所有人匯入金錢，此等損人不利己之舉，狡
    詐之犯罪集團應無可能為之。換言之，本案詐欺集團份子為
    確信被告不會中途發現而凍結帳戶、提領，或通報警方、金
    融機構處理，確定其等能自由使用被告所有之華南銀行帳戶
    作為人頭帳戶方便作為詐騙所得之轉匯點，方能肆無忌憚要
    求被害人等匯款至其指定之帳戶。亦即，被告若非與詐欺集
    團成員互相配合，在詐欺集團對被告之個人資訊亦無所知悉
    之情形下，則有非常大之機會於收到鉅額款項時發現情況不
    對勁、反悔不配合或經他人提醒告知而發覺，益徵被告對於
    「老李」應為詐欺集團成員，早有認識。
　⑺基上，被告雖無積極使詐欺取財、洗錢犯罪發生之直接故意
    ，仍有如能賺取報酬，縱為詐欺集團提供帳戶及提領、交付
    之款項為詐欺財產犯罪所得，並製造金流斷點，掩飾其本質
    及去向，亦不違背本意，而提供、容任其名下華南銀行帳戶
    為人頭帳戶並提領、收取款項後，予以交付以隱匿該等特定
    犯罪所得之去向、所在，而有與「老李」及其所屬詐欺集團
    成員共同詐欺取財、洗錢之不確定故意。
　㈢綜上所述，被告所辯上情，核屬卸責之詞，不足採信。本案
    事證明確，被告上開犯行，洵堪認定。　　
三、論罪科刑：
　㈠本案除被告外，尚有與被告對話之人即「老李」，以及向被
    告收取款項之人，而被告亦自陳每次收取款項之人均不同（
    本院金訴157卷第153頁），顯見被告主觀上亦可預見該詐欺
    集團人數至少有3人以上，是核被告上開所為，係犯刑法第3
    39條之4第1項第2款之三人以上共同詐欺取財罪、洗錢防制
    法第14條第1項之一般洗錢罪（共2罪）。追加起訴書就詐欺
    部分認為其所犯為刑法第339條第1項之詐欺取財罪，而非三
    人以上共同詐欺取財罪，容有誤解，應予以更正，附此陳明
    。
　㈡被告就上開犯行，與「老李」及其所屬詐欺集團成員間，有
    犯意聯絡、行為分擔，應論以共同正犯。被告係以一行為同
    時觸犯三人以上共同詐欺取財罪、一般洗錢罪為想像競合犯
    ，依刑法第55條前段規定，均應從一重之三人以上共同詐欺
    取財罪處斷。　
　㈢被告所犯如附表所示2罪，被害人不同、遭詐騙時間亦不同，
    應予分論併罰。
　㈣爰審酌被告因貪圖利益而同意提供華南銀行及淡水一信帳戶
    資料予詐欺集團詐欺取財、洗錢使用，不僅侵害如附表所示
    被害人2人之財產權，更增加其等尋求救濟及治安機關查緝
    犯罪之困難，亦危害財產交易安全與社會經濟秩序，所為實
    值非難，兼衡被害人2人遭詐騙之金額、被告參與犯罪之程
    度、貪圖報酬之犯罪動機、目的，及其於本院審理中自陳國
    中肄業，目前在工地打零工，日領約8百元至1千2百元，未
    婚，母親從小就跟父親離婚，父親已過世，目前1個人住（
    本院金訴157卷第155頁）之家庭生活與經濟狀況，犯後猶未
    能坦然面對之態度，暨迄今尚未與被害人2人和解或取得其2
    人之諒解等一切情狀，分別量處如主文所示之刑，以資懲儆
    。
　㈤被告所犯如附表之2罪不合併定應執行刑之理由：
　　關於數罪併罰之案件，如能俟被告所犯數罪全部確定後，於
    執行時，始由該案犯罪事實最後判決之法院所對應之檢察署
    檢察官，聲請該法院裁定之，無庸於每一個案判決時定其應
    執行刑，則依此所為之定刑，不但能保障被告（受刑人）之
    聽審權，符合正當法律程序，更可提升刑罰之可預測性，減
    少不必要之重複裁判，避免違反一事不再理原則情事之發生
    （最高法院110年度台抗大字第489號裁定意旨參照）。查，
    被告於本案所犯如附表所示之2罪，固符合數罪併罰之要件
    ，惟被告另有詐欺案件繫屬本院（本院111年度金訴字第181
    號），有卷存臺灣高等法院被告前科紀錄表可佐，是被告上
    開案件所犯之罪與被告本案犯如附表所示2罪，日後有合併
    定執行刑之情形，揆諸前開說明，俟被告所犯數罪全部確定
    後，由檢察官聲請裁定為宜，爰不予定應執行刑，附此陳明
    。
　㈥被告否認因本案犯行取得任何報酬（偵22716卷第145頁），
    且依卷內資料，亦無證據足認被告曾獲得任何犯罪所得，故
    本案尚無犯罪所得應予宣告沒收或追徵之問題。另按犯洗錢
    防制法第14條之罪，其所移轉、變更、掩飾、隱匿、收受、
    取得、持有、使用之財物或財產上利益，沒收之；犯第15條
    之罪，其所收受、持有、使用之財物或財產上利益，亦同，
    洗錢防制法第18條第1項定有明文。惟因洗錢行為之標的是
    否限於行為人者始得宣告沒收，法無明文，是倘法條未規定
    「不問屬於犯罪行為人與否均沒收」時，自仍以屬於被告所
    有者為限，始應予沒收。經查，如附表所示被害人2人匯入
    被告所申設之華南銀行帳戶內之款項，係屬洗錢之標的，上
    開款項均已轉交予詐欺集團等情，業據被告供述如前，則該
    款項即非被告所有，亦無事實上處分權限，揆諸上開說明，
    就此部分自無從依洗錢防制法第18條第1項前段規定宣告沒
    收。　　　　　
據上論斷，應依刑事訴訟法第299條第1項前段，判決如主文。
本案經檢察官吳宇青提起公訴及追加起訴，檢察官林嘉宏到庭執
行職務。
中　　華　　民　　國　　111 　年　　8 　　月　　24　　日
                  刑事第三庭　審判長法  官  蕭文學
　　　　　　　　　　　　　　　　　　法  官  李東益
　　　　　　　　　　　　　　　　　　法  官  林正忠
以上正本證明與原本無異。
如不服本判決應於收受判決後20日內向本院提出上訴書狀，並應
敘述具體理由。其未敘述上訴理由者，應於上訴期間屆滿後20日
內向本院補提理由書（均須按他造當事人之人數附繕本）「切勿
逕送上級法院」。
因疫情而遲誤不變期間，得向法院聲請回復原狀。
                                    書記官  張佩旻
中　　華　　民　　國　　111 　年　　8 　　月　　30　　日
附錄本案論罪科刑法條全文：
洗錢防制法第14條
有第2條各款所列洗錢行為者，處7年以下有期徒刑，併科新臺幣
500萬元以下罰金。
前項之未遂犯罰之。
前二項情形，不得科以超過其特定犯罪所定最重本刑之刑。

刑法第339條之4
犯第339條詐欺罪而有下列情形之一者，處1年以上7年以下有期
徒刑，得併科1百萬元以下罰金：
一、冒用政府機關或公務員名義犯之。
二、三人以上共同犯之。
三、以廣播電視、電子通訊、網際網路或其他媒體等傳播工具，
    對公眾散布而犯之。
前項之未遂犯罰之。

附表：元/新臺幣
編號 被害人   詐  騙  手  法 匯入時間與金額 提領時間 提領金額  1 易恩隆 詐欺集團成員於110年7月9日某時許，在臉書以暱稱：林曉瑜與易恩隆聯繫，並要求易恩隆加入LINE，復以LINE暱稱：小蚊子林若瑜與易恩隆聯繫，並向其佯稱有網路投資平台可投資獲利等不實訊息，致其陷於錯誤，依詐欺集團之指示匯款（即起訴書附表二編號1之被害人，附表二編號2部分業經本院為不受理判決）。 於110年7月28日14時51分許匯款10萬5千元。 110年7月29日15時2分許 18萬元（超過部分係第3人匯入之款項）  2 施勇志 詐欺集團成員於110年7月間某日在臉書以暱稱蔣璐璐與施勇志聯繫，佯稱在台北富邦銀行上班，可投資比特幣獲利等語，致施勇志陷於錯誤而匯款（即追加起訴書所載之被害人）。 於110年7月29日19時36分許、同年月30日15時51分許，分別匯款10萬元及10萬元（合計20萬元） 於110年7月30日13時16分許    同年7月31日12時53分許     同日13時21分許      同年8月2日 139萬元(第1筆10萬元部分，林懷祥提領)  8千元(卷內資料無從判斷係林懷祥提領，下均同)  詐欺集團某成員轉帳9萬元至林懷祥淡水一信帳戶  2萬元(以上超過施勇志匯入之第2筆10萬元部分為第3人匯入之款項）